【裁判字號】    95,訴,207
【裁判日期】    950523
【裁判案由】    毒品危害防制條例
【裁判全文】
臺灣苗栗地方法院刑事判決               95年度訴字第207號
公  訴  人  臺灣苗栗地方法院檢察署檢察官
被      告  甲○○
上列被告因毒品危害防制條例案件，經檢察官提起公訴（95年度
毒偵字第459 號），及移送併辦（95年度毒偵字第616 號），本
院合議庭裁定由獨任法官依簡式審判程序判決如下：
    主  文
甲○○連續施用第一級毒品，處有期徒刑捌月；第一次扣案之海
洛因淨重伍點捌壹公克（空包裝總重伍點陸伍公克）沒收銷燬之
，分裝袋壹包沒收。又連續施用第二級毒品，處有期徒刑陸月；
第一次扣案之甲基安非他命含袋重伍點零參公克沒收銷燬之，上
開分裝袋壹包、電子秤壹台、安非他命吸食器壹個，及第二次扣
案之安非他命吸食器壹組均沒收。應執行有期徒刑壹年壹月；第
一次扣案之海洛因淨重伍點捌壹公克（空包裝總重伍點陸伍公克
）、甲基安非他命含袋重伍點零參公克均沒收銷燬之；第一次扣
案之分裝袋壹包、電子秤壹台、安非他命吸食器壹個，及第二次
扣案之安非他命吸食器壹組均沒收。
    犯罪事實及理由
一、犯罪事實：
（一）甲○○曾因施用毒品案件，於民國（下同）91年11月14日
      入台灣苗栗看守所附設勒戒處所，接受觀察、勒戒，於91
      年12月10日，因認無繼續施用毒品傾向釋放出所執行完畢
      。
（二）甲○○於上開觀察、勒戒執行完畢後5 年內，又基於施用
      第1 級毒品海洛因之概括犯意，先於95年2 月10日晚上8
      時許，在其苗栗縣苗栗市○○街49號6 樓之6 租屋處，續
      於95年3 月15日中午12時許，在其上開租屋處，均以將第
      1 級毒品海洛因摻入香煙內點燃吸食之方式，連續施用第
      1 級毒品海洛因2 次。甲○○另基於施用第2 級毒品安非
      他命之概括犯意，先於95年2 月7 日某時許，在其苗栗縣
      苗栗市○○街49號6 樓之6 租屋處，續於95年3 月17日晚
      上8 時許，在其上開租屋處，均以將第2 級毒品安非他命
      置於玻璃頭吸食器內，下以火燒烤吸取其產生煙霧之方式
      ，連續施用第2 級毒品安非他命2 次。
（三）嗣分別於下列時、地被查獲：
  （1）苗栗縣憲兵隊於95年2 月10日晚上9 時許，持本院核發
       之搜索票，前往苗栗縣苗栗市○○街49號6 樓之6 甲○
       ○之租屋處搜索，除當場扣得甲○○所有之海洛因淨重
       5.81公克（空包裝總重5.65公克）、甲基安非他命含袋
       重5.03公克、分裝安非他命及海洛因用之分裝袋1 包、
       秤安非他命用之電子秤1 台、安非他命吸食器1 個外，
       並將甲○○帶回憲兵隊採尿送驗，結果發現其尿液同時
       呈有甲基安非他命及嗎啡陽性反應。
  （2）苗栗縣警察局苗栗分局偵查隊員警，於95年3 月18日上
       午8 時30分許，持本院核發之搜索票，前往苗栗縣苗栗
       市○○街49號6 樓之6 甲○○之租屋處搜索，除當場扣
       得甲○○所有之安非他命吸食器1 組外，並將甲○○帶
       回分局採尿送驗，結果發現其尿液仍同時呈有甲基安非
       他命及嗎啡陽性反應。
二、證據名稱：
（一）被告甲○○於本院審理中之自白。
（二）憲兵司令部刑事鑑識中心95年3 月3 日（95）安鑑字第00
      351 號鑑驗通知書1 紙（附於95年度毒偵字第459 號偵查
      卷第4 頁）。
（三）中山醫學大學附設醫院藥物濫用檢測中心95年3 月21日尿
      液檢驗報告（附於95年度毒偵字第616 號偵查卷第18頁）
      。
（四）法務部調查局95年4 月25日調科壹字第990001470 號鑑定
      通知書1紙（附於本院審理卷）。
（五）第1 次扣案之海洛因淨重5.81公克（空包裝總重5.65公克
      ）、甲基安非他命含袋重5.03公克、分裝袋1 包、電子秤
      1 台、安非他命吸食器1 個。
（六）第2次扣案之安非他命吸食器1組。
（七）臺灣高等法院被告全國前案紀錄、臺灣苗栗地方院檢察署
      刑案資料查註紀錄表。
三、應適用之法條：
（一）刑事訴訟法第273 條之1 第1 項、第299 條第1 項前段、
      第310 條之2、第454條第1項。
（二）毒品危害防制條例第10條第1 項、第2 項、第18條第1 項
      前段。
（三）刑法第11條前段、第56條、第51條第5 款、第38條第1 項
      第2款 。
四、台灣苗栗地方法院檢察署檢察官，就被告甲○○於95年3 月
    18日上午8 時30分許，被警查獲其仍有施用第1 、2 級毒品
    之犯行，而以該署95年度毒偵字第616 號偵查卷移送本院併
    辦，因與起訴部分，有連續犯之裁判上1 罪關係，依審判不
    可分原則，本院自應一併予以審理，附此敘明。
五、本判決係依刑事訴訟法第310 條之2 、第454 條第1 項製作
    ，依法僅記載當事人欄、主文、犯罪事實、證據名稱以及應
    適用之法條，其中犯罪事實部分，依同法第308 條之修正立
    法理由，亦僅記載犯罪構成要件事實，關於刑罰加重事由（
    含累犯在內）免予記載（法院辦理刑事訴訟案件應行注意事
    項第144 點參照），但仍於主文予以表明，並於應適用之法
    條欄予以引用。如不服本判決，應於判決送達之日起10日內
    ，向本院提起上訴。
本案經檢察官石東超到庭執行職務。
中    華    民    國    95    年    5     月    23    日
                  刑事第三庭    法  官  柳章峰
以上正本證明與原本無異。
如不服本判決，應於判決送達後10日內向本院提出上訴狀（應抄
附繕本）。告訴人或被害人如對於本判決不服者，應具備理由請
求檢察官上訴，其上訴期間之計算係以檢察官收受判決正本之日
期為準。
                                書記官  陳采瑜
中    華    民    國    95    年    5     月    23    日
附記論罪之法條全文：
毒品危害防制條例第10條
施用第一級毒品者，處6 月以上5 年以下有期徒刑。施用第二級
毒品者，處3 年以下有期徒刑。


司法院資訊處製作；財團法人民間司法改革基金會備份。
